# 咨询陈版及各位老师关于融资租赁应收款减值的会计处理

提问人：KGD789 时间：2019-11-26 16:27:54
A公司融资租赁公司，B公司与A租赁公司开展融资业务，截止 2018 年 12月 31 日，长期应收款 50,075,496.68元、未实现融资收益7,995,496.68元。由于 B 公司没有按照合同的约定日期支付租赁的本金、利息，故 A公司对该业务计提坏账准备 19,040,000.00 元。目前已进入诉讼阶段，尚未宣判。
问：
1 、对于资产减值按照《企业会计准则第 22 号-金融工具确认与计量》的有关规定处理，那么在对长期应收款-本金计提减值时，对长期应收款（未扣减未实现融资收益）、未实现融资收益是否需要同步减少？如果需要应如何会计处理？
2 、对于已经或预期发生减值的，还可以按照合同的约定继续确认利息收入？
如果后续对于这一块有可能不能收到利息、本金，会计上是否应当在逾期一段时间后不再确认利息收入？

回答人：chenyiwei
1 、计提的减值准备是针对长期应收款整体的，即在摊余成本的基础上减值，因此并不是特别针对其中的本金或利息部分。不用将减值准备对应到本金、应计利息、利息调整等明细，直接作为一个总的备抵项目即可。
2 、已减值的应收款项也应按照其摊余成本（扣减减值准备）和信用调整后的实际利率确认利息收入。但要注意的是：此时的利息收入是根据减去坏账准备后的应收款项摊余成本和信用调整后的实际利率计算的，而不是按照原先的本金和票面利率计算的，其目的是体现重新估算后的可收回金额的折现影响，即减值后累计确认的利息收入实际上相当于减值时点的账面价值到修正后的预计可收回金额之间的差额。

提问人：KGD789 时间：2019-11-29 06:30:21
再进一步咨询陈版，
1 、如果按照一个总的备抵科目，如果今后预期收回的金额低于原合同初始确认金额，在合同存续期内，按照摊余成本确认利息收入，那么，在合同到期时，是否应当将本金、利息调整、应计利息等二级明细全部予以结转，差额计入当期损益（如果是贷方差额，冲减信用减值损失）？
2 、如果在合同存续期内，债务人已实质上构成违约，是否就应当不再进一步确认利息收入？或者其他如何进一步处理？
上述问题，谢谢！

回答人：chenyiwei
1 、是； 2 、考虑未来现金流量预测是否仍需修正，不能过于绝对化地不再确认利息收入。要注意现在的利息收入都是指实际利率法下的利息收入，本身已考虑可收回性因素，不是按本金和票面利率计算的名义利息。